臺灣高等法院高雄分院刑事附帶民事訴訟判決
　　原　　　告　甲○○
　　被　　　告　乙○○
上列被告因恐嚇案件（本院94年度上易字第81號），經原告提起
附帶民事訴訟，請求損害賠償，本院判決如下：
    主  文
被告應給付原告新台幣拾萬元，及自民國94年3 月10日起至清償
日止，按年息百分之五計算之利息。
原告其餘之訴駁回。
    事  實
壹、原告方面：
一、訴之聲明：被告應給付原告新台幣（下同）200 萬元，及自
    本起訴狀繕本送達被告翌日起至清償日止，按週年利率百分
    之五計算之利息。
二、訴之陳述：
（一）被告乙○○於民國92年6 月16日晚上8 時許，協同楊志祥
      及其他姓名年籍不詳之成年男子共五、六人，一同前往屏
      東縣恆春鎮○○路仁愛巷36號雲頂公司處，與當時任雲頂
      公司副總經理之甲○○商討雲頂公司產權事宜，雙方於商
      討過程中，乙○○為迫使甲○○交出雲頂公司之產權，即
      基於恐嚇之犯意，向甲○○恫嚇稱：「‧‧‧你出門你會
      打嚇（台語，即驚嚇之意）」、「‧‧‧你出門不管時要
      越頭看嘜（台語）」等加害生命、身體之事恐嚇甲○○，
      使甲○○因此心生畏懼，致生危害於其安全。案經原告提
      出告訴，經檢察官起訴，並經台灣屏東地方法院以恐嚇罪
      ，判處被告有期徒刑3月，現在鈞院審理中。
（二）按不法侵害他人之身體、健康者，被害人雖非財產上之損
      害，亦得請求賠償相當之金額，民法第195 條第1 項前段
      定有明文。
（三）被告夥同其他人為迫使原告交出飯店經營權，出言恐嚇原
      告，致使飯店無法繼續經營，原告及眾多員工生計因而陷
      入困境，原告因此財務困難，支票跳票，原告原擔任2 家
      飯店之負責人，每月收入超過20萬元，如今因被告等人不
      法行為，造成一無所有，精神所受之損害無法形容，爰依
      上述民法規定，請求被告賠償200 萬元之精神慰藉金及其
      法定利息。
貳、被告方面：
一、訴之聲明：請求駁回原告之訴。
二、訴之陳述：原告主張之事實，並非真實，被告並無對原告為
    恐嚇，且原告於本件案發前支票即已跳票，其支票跳票與本
    案無關，其餘如刑事案件之答辯。
    理  由
一、按附帶民事訴訟之判決，應以刑事訴訟判決所認定之事實為
    據，刑事訴訟法第500 條前段定有明文。本件原告主張被告
    乙○○對其為恐嚇之事實，業據台灣屏東地方法院以93年度
    易字第599 號刑事判決依恐嚇罪判處有期徒刑3 月，被告不
    服該判決提起上訴，經本院以94年度上易字第81號判決駁回
    上訴在案，有該2 份判決在卷可稽，則原告主張之上開事實
    ，堪認真實。
二、按因故意或過失，不法侵害他人之權利者，負損害賠償責任
    ；又不法侵害他人之身體、健康者，被害人雖非財產上之損
    害，亦得請求賠償相當之金額，民法第184 條第1 項前段、
    第195 條第1 項前段分別有明文規定。本件被告乙○○有恐
    嚇原告之事實，已如前述，則原告依前開規定，請求被告乙
    ○○負損害賠償責任，即屬有據。原告因受前開恐嚇，致其
    精神上受有相當之痛苦，應可認定。本院審酌被告與原告雙
    方面之收入、經濟情況及原告受驚嚇之程度等情況，認原告
    請求賠償之金額，以10萬元為相當。
三、從而，原告本於侵權行為之法律關係，請求被告給付之金額
    ，在10萬元及自起訴狀繕本送達之翌日即94年3 月10日起，
    至清償日止，按年息百分之五計算法定遲延利息範圍內，為
    有理由，應予准許；至逾此範圍之請求，並無理由，應予駁
    回。
四、據上論結：本件原告之訴為一部有理由，一部無理由，依刑
    事訴訟法第502 條第1 項、第2 項，判決如主文。
中　　華　　民　　國　　94　　年　　4 　　月　　20　　日
                  刑事第二庭    審判長法  官  林正雄
                                      法  官  陳啟造
                                      法  官  黃壽燕
以上正本證明與原本無異。
被告不得上訴。
原告如不服本判決應於收受本判決後10日內向本院提出上訴書狀
，其未敘述上訴理由者，並得於提起上訴後10日內向本院補提理
由書狀（均須按他造當事人之人數附繕本）「切勿逕送上級法院
」。
中　　華　　民　　國　　94　　年　　4 　　月　　20　　日
　　　　　　　　　　　　　　　　　　　書記官  黃一秋
